臺灣嘉義地方法院刑事判決　　　　　　　96年度簡上字第33號
上　訴　人　臺灣嘉義地方法院檢察署檢察官
被　　　告　乙○○
上列上訴人因傷害案件，不服本院嘉義簡易庭95年度嘉簡字第16
18號中華民國95年12月29日第一審判決（聲請簡易判決處刑案號
：臺灣嘉義地方法院檢察署95年度偵字第7315號），提起上訴，
本院管轄之第二審合議庭判決如下：
    主  文
原判決撤銷。
乙○○犯傷害罪，處有期徒刑參月，如易科罰金，以新臺幣壹仟
元折算壹日。
    事  實
一、乙○○於民國95年8月17日17時55分許，在嘉義縣民雄鄉秀
    林村林子尾65號前，因細故與甲○○發生口角，竟基於傷害
    人之身體之犯意，以酒瓶毆打臉部方式毆打甲○○，致甲○
    ○受有顏面撕裂傷、右手臂挫傷血腫之傷害。
二、案經甲○○訴由嘉義縣警察局民雄分局報告臺灣嘉義地方法
    院檢察署檢察官偵查後聲請簡易判決處刑。
    理  由
一、上揭事實業據被告乙○○坦承不諱，核與告訴人甲○○指訴
    情節相符，此外並有財團法人嘉義基督教醫院診斷證明書1
    紙在卷可資佐證，足認被告之自白與事實相符，本件事證明
    確，被告犯行洵堪認定，應予依法論科。
二、核被告所為，係犯刑法第277條第1項之傷害罪。原審認定被
    告犯行明確，而予論罪科刑，固非無見，惟告訴人所受傷勢
    乃「顏面撕裂傷、右手臂挫傷血腫」之傷害；檢察官聲請簡
    易判決處刑書誤依被告於警詢時提出之診斷證明書，認告訴
    人所受傷勢係「左眼額挫裂傷」之傷害（實乃被告所受之傷
    害），原審疏未予以更正，認告訴人因被告毆打而受有「左
    眼額挫裂傷」之傷害，據以論罪科刑，其認定事實未臻妥適
    。按「第二審法院認為上訴雖無理由，而原判不當或違法者
    ，應將原審判決經上訴之部份撤銷，就該案件自為判決」，
    刑事訴訟法第369條第1項前段定有明文。而所謂不當，包括
    認定事實錯誤，或引用法律失當而言，故第一審所認定之事
    實，如與引用之法律顯不相當，第二審即應撤銷改判（最高
    法院22年上字第4951號判例參照）。本件上訴意旨認原審量
    刑過輕，雖無可採（詳下述），然原判決既有上開認定事實
    之錯誤，即屬無可維持，應由本院撤銷改判。爰審酌被告國
    中畢業之智識程度、前有犯不能安全駕駛動力交通工具罪之
    犯罪紀錄、已婚育有2名幼子（5歲、1歲）之生活暨家庭狀
    況，及其犯罪之動機、手段、所造成告訴人之損害，暨被告
    犯後始終坦承犯行，惟未能與告訴人和解之犯後態度等一切
    情狀，量處如主文第2項所示之刑，並諭知易科罰金之折算
    標準。
據上論斷，應依刑事訴訟法第455條之1第1項、第3項、第369條
第1項前段、第364條、第299條第1項前段，刑法第277條第1項、
第41條第1項前段，刑法施行法第1條之1第1項、第2項前段，判
決如主文。
本案經檢察官邱美英到庭執行職務。
中　　華　　民　　國　　96　　年　　3 　　月　　16　　日
                  刑事第四庭審判長　法　官  蔡憲德
                                    法　官  吳育霖
                                    法　官  鄧晴馨
上列正本證明與原本無異。
本件不得上訴。
中　　華　　民　　國　　96　　年　　3 　　月　　16　　日
                                    書記官  黃子祝
附錄本案論罪科刑法條：
刑法第277條第1項
傷害人之身體或健康者，處3年以下有期徒刑、拘役或1千元以下
罰金。
